最高法院刑事判決　　　　　　　　　　　　　　　九十三年度台上字第四九四三號
　　上　訴　人　台灣高等法院檢察署檢察官
　　上　訴　人　甲○○
　　即　被　告
右上訴人等因被告違反槍砲彈藥刀械管制條例案件，不服台灣高等法院中華民國九十
年五月七日第二審更審判決（九十年度上更(一)字第一九九號，起訴案號：台灣板橋地
方法院檢察署八十七年度偵字第四四八號），提起上訴，本院判決如左：
    主  文
上訴駁回。
    理  由
按刑事訴訟法第三百七十七條規定，上訴於第三審法院，非以判決違背法令為理由，
不得為之。是提起第三審上訴，應以原判決違背法令為理由，係屬法定要件。如果上
訴理由狀並未依據卷內訴訟資料，具體指摘原判決不適用何種法則或如何適用不當，
或所指摘原判決違法情事，顯與法律規定得為第三審上訴理由之違法情形，不相適合
時，均應認其上訴為違背法律上之程式，予以駁回。本件檢察官上訴意旨略稱：(一)、
本件被告甲○○於民國八十五年十二月間製造可發射金屬具有殺傷力之改造手槍及子
彈，於八十六年十二月十四日為警查獲時，仍繼續持有之，被告之持有行為已經觸犯
八十六年十一月二十四日修正生效之槍砲彈藥刀械管制條例第十一條第四項之規定，
與八十五年十二月間所犯未經許可製造彈藥罪，兩相比較持有行為所犯罪名較重，原
判決捨重罪不論，反適用修正前之未經許可製造彈藥罪處斷，其法律之適用顯不適當
。(二)、本件被告於八十七年五月六日第一審法院訊問時，自承改造四五手槍兩支是查
獲前二、三年做的，至九○ＭＭ手槍經改裝金屬管，是被查獲前一年做的，是被告改
造行為相去一年，原判決對此不利被告之證據何以不足採，未予說明，逕認先後製造
行為為想像競合犯，有判決理由不備之違法云云。
惟查：(一)、原判決依據被告之供述、扣案之土造子彈、改造四五玩具手槍、加裝金屬
管尚未完成改造之仿九○玩具手槍、內政部警政署刑事警察局鑑驗通知書等證據，綜
合判斷，認定上訴人確有於八十九年十二月間在其台北縣三重市住處製造可發射金屬
具有殺傷力之改造手槍及子彈之犯行，因而撤銷第一審不當之判決，改判仍論處被告
未經許可製造彈藥罪罪刑，已敘明所憑之證據及認定之理由。經核所為論斷，均與卷
內資料相符，從形式上觀察，並無認定事實不依證據或有何採證違背經驗法則、論理
法則等違法情形存在。查製造或寄藏槍枝、子彈後，其持有該槍、彈之行為乃製造或
受寄之當然結果，不應另論以持有罪。原判決就被告製造可發射子彈具有殺傷力之改
造玩具手槍及製造土造子彈既、未遂後，繼續未經許可持有至八十六年十一月二十六
日新修正之槍砲彈藥刀械管制條例生效之後，均不另論持有罪，亦無再就修正前製造
槍、彈罪與修正後持有槍、彈罪，更行比較並適用較重刑度法律之問題，加以說明。
上訴意旨(一)仍執此主張適用法律不當，自不足採。(二)、供述證據前後稍有不符或相互
間有所歧異，究竟何者為可採，事實審法院非不可本於經驗法則，斟酌其他情形，作
合理之比較，定其取捨。原審綜核卷證資料，採取被告於原審（澄清）四五改造手槍
與九○改造手槍之改造時間係同時（見原審卷第二○頁），即為不採被告於第一審法
院改造時間有先後之分之供述，雖未進一步詳細說明取捨之理由，固稍欠周延，但於
原判決之結果顯然無影響，依刑事訴訟法第三百八十條規定，亦不得資為提起第三審
上訴之理由。上訴意旨，徒就原判決已說明之事項，及原審採證認事之職權行使，任
意指摘為違法，顯與法律規定得為第三審上訴理由之違法情形，不相適合。其上訴違
背法律上之程式，應予駁回。
查第三審上訴書狀，應敘述上訴之理由，其未敘述者，得於提起上訴後十日內補提理
由書於原審法院，已逾上述期間，而於第三審法院未判決前仍未提出上訴理由書狀者
，第三審法院應以判決駁回之，刑事訴訟法第三百八十二條第一項、第三百九十五條
後段規定甚明。本件上訴人即被告甲○○因違反槍砲彈藥刀械管制條例案件，不服原
審判決，於九十年五月二十二日提起上訴，並未敘述理由，迄今逾期已久，於本院判
決前仍未提出，依上開規定，其上訴自非合法，應予駁回。
據上論結，應依刑事訴訟法第三百九十五條，判決如主文。
中　　　華　　　民　　　國　　九十三　　年　　　九　　　月　　 十六 　　日
                              最高法院刑事第八庭
                                  審判長法官  陳　炳　煌
                                        法官  陳　世　雄
                                        法官  韓　金　秀
                                        法官  吳　信　銘
                                        法官  徐　文　亮
      右正本證明與原本無異
                                              書  記  官
中　　　華　　　民　　　國　　九十三　　年　　　九　　　月　　二十二　　日
                                                                        Ｅ
